臺灣高等法院臺中分院刑事判決　　　　100年度上訴字第904號
上　訴　人　臺灣彰化地方法院檢察署檢察官
上　訴　人
即　被　告　張有信
指定辯護人　本院公設辯護人王金陵
上列上訴人等因被告違反毒品危害防制條例案件，不服臺灣彰化
地方法院九十九年度訴字第一五三二號中華民國一○○年二月二
十二日第一審判決（起訴案號：臺灣彰化地方法院檢察署九十九
年度偵字第八七○三、九○四五、一○六七二號），提起上訴，
本院判決如下：
    主  文
原判決關於定應執行刑部分撤銷。
其他上訴駁回。
張有信犯如附表所示各罪所處各如附表所示之刑（含主刑及從刑
），應執行有期徒刑拾捌年陸月，扣案搭配門號0000000
000號行動電話壹支（含ＳＩＭ卡壹張）沒收；未扣案販賣第
一級毒品所得合計新臺幣壹萬捌仟貳佰元均沒收，如全部或一部
不能沒收時，以其財產抵償之。
    事  實
一、張有信有賭博、施用毒品罪、施用化學合成麻醉藥品罪等前
    科（本案不構成累犯）。其明知海洛因係屬毒品危害防制條
    例第二條第二項第一款所公告列管之第一級毒品，不得非法
    持有、販賣，竟為獲取利益，基於販賣第一級毒品海洛因以
    牟利之犯意，先於不詳時地，在不詳地點，向姓名年籍均不
    詳之成年男子，購入不詳數量、價格之海洛因後，即以其所
    有之門號0000000000號行動電話，作為對外聯繫
    毒品交易時間、地點等事宜之聯絡工具，並以賺取賣價百分
    之二十以為利潤之方式，先後於附表所示之時間及地點，販
    賣第一級毒品海洛因給附表所示之盧萬華、莊榮坤、謝銘嘉
    、胡景章、陳姿賢、周賜和、陳文昌及黃彥豪等八人（其各
    次販賣第一級毒品海洛因之對象、時間、地點，及每次販賣
    所得金額，均各詳如附表之記載），以賺取上開價差牟利。
二、嗣經彰化縣警察局北斗分局員警於九十九年九月十五日十三
    時二十分，在張有信位於彰化縣田尾鄉○○村○○路○段一
    八三號住處搜索，扣得其所有0000000000門號手
    機一支、0000000000門號手機一支，及供其施用
    海洛因後所剩餘之第一級毒品海洛因十四包（毛重共計七．
    三公克，又張有信之施用第一級毒品犯行，業經臺灣彰化地
    方法院以九十九年度訴字第一六二八號刑事判決判處罪刑確
    定，上開十四包第一級毒品海洛因亦經臺灣彰化地方法院上
    開刑事判決認定係張有信供己施用之毒品，並宣告沒收銷燬
    確定），復經彰化縣警察局員林分局員警依通訊監察譯文內
    容，先後傳喚盧萬華、莊榮坤、謝銘嘉、胡景章、陳姿賢、
    周賜和、陳文昌及黃彥豪等相關人員進行調查，始循線查知
    上情。
三、案經彰化縣警察局北斗分局、彰化縣警察局員林分局報請臺
    灣彰化地方法院檢察署檢察官偵查起訴。
    理  由
壹、證據能力之說明：
一、按被告以外之人於審判外之言詞或書面陳述，除法律有規定
    者外，不得作為證據，刑事訴訟法第一百五十九條第一項固
    有明文。惟被告以外之人於偵查中向檢察官所為之陳述，除
    顯有不可信之情況者外，得為證據，此於刑事訴訟法第一百
    五十九條之一第二項亦有明文規定。偵查中對被告以外之人
    所為之偵查筆錄，或被告以外之人向檢察官所提之書面陳述
    ，性質上均屬傳聞證據。惟現階段刑事訴訟法規定檢察官代
    表國家偵查犯罪、實施公訴，依法其有訊問被告、證人及鑑
    定人之權，證人、鑑定人且須具結，而實務運作時，檢察官
    偵查中向被告以外之人所取得之陳述，原則上均能遵守法律
    規定，不致違法取供，其可信度極高，職是，被告以外之人
    前於偵查中已具結而為證述，除反對該項供述得具有證據能
    力之一方，已釋明「顯有不可信之情況」之理由外，不宜遽
    指該證人於偵查中之陳述不具證據能力。經查本案證人盧萬
    華、莊榮坤、謝銘嘉、胡景章、陳姿賢、陳文昌、黃彥豪等
    人於檢察官偵訊時所為之證詞，均係在依法具結之後所為之
    陳述。本案上訴人即被告張有信（以下簡稱為被告）及其指
    定辯護人於本院審理時，除未請求傳喚上開證人實施交互詰
    問之外，亦均未主張或釋明上開證人等在檢察官偵訊而為陳
    述時，其外在之環境或客觀情狀有何「顯有不可信之情況」
    之情形，可信其等在檢察官偵訊時，並無遭受非法或不當取
    證之情事。則依據刑事訴訟法第一百五十九條之一第二項之
    規定，本案證人盧萬華、莊榮坤、謝銘嘉、胡景章、陳姿賢
    、陳文昌、黃彥豪等人於檢察官偵訊時所為之證詞，應均具
    證據能力。
二、次按偵查犯罪機關依法定程序監聽之錄音，係以監聽之錄音
    帶為其調查犯罪所得之證據，司法警察依據監聽錄音結果予
    以翻譯而製作之通訊監察譯文，乃該監聽錄音帶內容之顯示
    ，此為學理上所稱之「派生證據」，屬於文書證據之一種。
    於被告或訴訟關係人對其譯文之真實性發生爭執或有所懷疑
    時，法院固應依刑事訴訟法第一百六十五條之一第二項規定
    ，勘驗該監聽錄音帶以踐行調查證據之程序，俾確認該錄音
    聲音是否為通訊者本人及其內容與通訊監察譯文之記載是否
    相符，或傳喚該通訊者為證據調查。倘被告或訴訟關係人對
    該通訊監察譯文之真實性並不爭執，即無勘驗辨認其錄音聲
    音之調查必要性，法院於審判期日如已踐行提示通訊監察譯
    文供當事人辨認或告以要旨，使其表示意見等程序並為辯論
    者，其所為之訴訟程序即無不合（最高法院九十七年度臺上
    字第五六一號判決意旨參照）。經查本案司法警察自九十九
    年八月二十日至九十九年九月十八日止，對被告前開000
    0000000號行動電話所為之通訊監察，均係檢察官依
    通訊保障及監察法，向臺灣彰化地方法院法官聲請核發實施
    ，此情有臺灣彰化地方法院九十九年聲監字第五八三號通訊
    監察書附卷足稽（見彰化縣警察局員林分局員警分偵第00
    00000000號偵查卷宗第四四至四五頁），符合通訊
    保障及監察法之法定程序。是前揭通訊監察書許可之監察期
    間內監聽所得之譯文，符合通訊保障及監察法之法定程序，
    係屬合法取得之證據。又被告及其辯護人對於前開通訊監察
    譯文內容之真正並無爭執，對於錄音光碟所譯成文書及內容
    之真正亦不爭執，且本案通訊監察譯文並於原審及本院審理
    時經過合法調查，則前開通訊監察所得之譯文自具有證據能
    力。
三、又按被告之自白，非出於強暴、脅迫、利誘、詐欺、疲勞訊
    問、違法羈押或其他不正之方法，且與事實相符者，得為證
    據，刑事訴訟法第一百五十六條第一項定有明文。本案被告
    於原審法院準備程序及審理中所為之自白，係在未受任何「
    強暴、脅迫、利誘、詐欺、疲勞訊問、違法羈押或其他不正
    之方法」情況下所為，且核與證人盧萬華、莊榮坤、謝銘嘉
    、胡景章、陳姿賢、周賜和、陳文昌、黃彥豪等之證述內容
    相符，足認該自白與事實相符，依法自得採為本案證據。
四、再按被告以外之人（包括證人、鑑定人、告訴人、被害人及
    共同被告等）於審判外之陳述雖不符刑事訴訟法第一百五十
    九條之一至之四等四條之規定，而經當事人於審判程序同意
    作為證據，法院審酌該言詞陳述或書面陳述作成時之情況，
    認為適當者，亦得為證據；又當事人、代理人或辯護人於法
    院調查證據時，知有刑事訴訟法第一百五十九條第一項不得
    為證據之情形，而未於言詞辯論終結前聲明異議者，視為有
    前項之同意；此於刑事訴訟法第一百五十九條之五定有明文
    。立法意旨在於傳聞證據未經當事人之反對詰問予以核實，
    原則上先予排除。惟若當事人已放棄反對詰問權，於審判程
    序中表明同意該等傳聞證據可作為證據；或於言詞辯論終結
    前未聲明異議，基於尊重當事人對傳聞證據之處分權，及證
    據資料愈豐富，愈有助於真實發見之理念，且強化言詞辯論
    主義，使訴訟程序得以順暢進行，上開傳聞證據亦均具有證
    據能力。經查，本案下列引用之其餘「被告以外之人於審判
    外之陳述證據」，業經本院於審理時踐行調查證據程序，而
    本案被告、指定辯護人、檢察官於本院審理期日言詞辯論終
    結前，均未爭議此部分證據之證據能力。本院審酌此部分證
    據之作成與取得，均無不當或違法取得之瑕疵，且復與本案
    待證事實之認定具有關連性，認以之作為本案證據亦屬適當
    ，依據上開說明，此部分證據亦均具有證據能力。
五、末案扣案之證物，係彰化縣警察局北斗分局員警持臺灣彰化
    地方法院法官所核發之搜索票，在被告於彰化縣田尾鄉○○
    村○○路○段一八三號之住處搜索所扣得，有搜索票、搜索
    扣押筆錄、扣押物品目錄表在卷足稽。上開扣案物品，既係
    依據刑事訴訟法第一百二十八條之一、第一百二十八條之二
    之規定，依據法定程式合法扣押取得，自亦具有證據能力，
    併此敘明。
貳、犯罪事實之認定
一、本案被告之上開犯罪事實，業據被告於原審法院及本院審理
    時，均坦承不諱。
二、本案被告之上開犯行，復經證人周賜和於司法警察調查時，
    及經證人盧萬華、莊榮坤、謝銘嘉、胡景章、陳姿賢、陳文
    昌及黃彥豪等人於司法警察調查與檢察官偵訊時，分別指證
    被告之犯情明確。並有被告所使用之0000000000
    號行動電話（含上開門號之ＳＩＭ卡一張）一支可資佐證，
    及有上開門號與證人盧萬華、莊榮坤、謝銘嘉、胡景章、陳
    姿賢、周賜和、陳文昌及黃彥豪等人在附表所示時間通聯之
    通訊監察譯文附卷可憑。此外，本案經警查扣之十四包第一
    級毒品海洛因（毛重共計七．三公克）業經臺灣彰化地方法
    院九十九年度訴字第一六二八號刑事確定判決，認定係被告
    供已施用之毒品，並於該案宣告沒收銷燬確定之事實，亦經
    本院向臺灣彰化地方法院檢察署調取該案之全案卷宗查明無
    誤。而我國查緝毒品交易之執法甚嚴，對於販賣毒品者尤科
    以重度刑責，且毒品量微價高，取得不易，倘非有利可圖，
    一般人當無干冒重度刑責而無償提供毒品給他人施用之可能
    。本案被告與證人盧萬華、莊榮坤、謝銘嘉、胡景章、陳姿
    賢、周賜和、陳文昌及黃彥豪等人均非至親，又無其他利害
    關係，苟無利得，應無甘冒被追訴重刑之風險，而提供彼等
    海洛因施用之理。本案證人盧萬華、莊榮坤、謝銘嘉、胡景
    章、陳姿賢、周賜和、陳文昌及黃彥豪等人均一致指證其等
    係向被告購買第一級毒品海洛因施用。被告於原審法院審理
    時，亦坦承有賺取賣價之百分之二十為利潤，足認被告販賣
    海洛因予上開證人，主觀上確有營利之意圖，客觀上亦有買
    賣價差之利得。綜上所述，足證被告之自白核與事實相符，
    其販賣第一級毒品之犯行，堪以認定，應依法論科。
、論罪及法律適用部分
一、按海洛因係毒品危害防制條例第二條第二項第一款所規定之
    第一級毒品，不得非法持有、販賣。被告非法持有進而販賣
    第一級毒品海洛因，核其附表編號１至２８所示之犯行，均
    係犯毒品危害防制條例第四條第一項之販賣第一級毒品海洛
    因罪。至其非法持有第一級毒品海洛因之低度行為，已被其
    嗣後販賣上開第一級毒品海洛因之高度行為所吸收，均不另
    論罪。
二、被告所犯之附表所示二十八次販賣第一級毒品罪，各罪間犯
    意各別，行為互異，應予分論併罰。
三、按刑法第五十九條規定犯罪之情狀顯可憫恕者，得酌量減輕
    其刑，其所謂「犯罪之情狀」，與同法第五十七條規定科刑
    時應審酌之一切情狀，並非有截然不同之領域，於裁判上酌
    減其刑時，應就犯罪一切情狀（包括第五十七條所列舉之十
    款事項），予以全盤考量，審酌其犯罪有無可憫恕之事由（
    即有無特殊之原因與環境，在客觀上足以引起一般同情，以
    及宣告法定低度刑，是否猶嫌過重等等），以為判斷。販賣
    第一級毒品罪之法定刑為「死刑、無期徒刑」，然同為販賣
    第一級毒品之人，其原因動機不一，犯罪情節未必盡同，或
    有大盤毒梟者，亦有中、小盤之分，其販賣行為所造成危害
    社會之程度自屬有異，法律科處此類犯罪，所設之法定最低
    本刑卻同為「死刑、無期徒刑」，不可謂不重。於此情形，
    倘依其情狀處以適當之有期徒刑，即足以懲儆，並可達防衛
    社會之目的者，自非不可依客觀之犯行與主觀之惡性二者加
    以考量其情狀是否有可憫恕之處，適用刑法第五十九條之規
    定酌量減輕其刑，期使個案裁判之量刑能斟酌至當，符合比
    例原則。經查本案被告上開販賣第一級毒品之犯行，無視國
    家對於杜絕毒品危害之禁令，其行為固屬違法，應予非難，
    然其販賣第一級毒品之數量及金額均非鉅大（詳附表編號１
    至２８），販賣之對象僅八人，故其情節尚非至惡，相對於
    長期大量販賣毒品之大毒梟而言，其對社會治安及國民健康
    之危害顯然較小，是從被告犯案情節觀之，倘仍遽處以最低
    刑度無期徒刑，尚屬情輕法重，且難謂符合罪刑相當性及比
    例原則，更無從與大毒梟之惡行有所區隔，是其上開販賣第
    一級毒品毒品之犯罪情狀相較於法定之重刑，在客觀上足以
    引起一般人之同情，情節尚堪憫恕，爰均依刑法第五十九條
    之規定酌量減輕其刑。
四、又扣案之0000000000號行動電話一支（含ＳＩＭ
    卡一張），係被告所有，並供被告犯附表所示各次販賣第一
    級毒品犯行聯絡所用之物，業據被告供明在卷，上開000
    0000000號行動電話一支（含ＳＩＭ卡一張），自應
    於被告所犯各罪，均依據毒品危害防制條例第十九條第一項
    之規定沒收。再者，毒品危害防制條例第十九條第一項之規
    定係採義務沒收主義，則販賣毒品所得之金錢，如能認定確
    係販賣毒品所得之款項，均應宣告沒收，不以當場搜獲扣押
    者為限。又所稱因犯罪所得之財物，係以實際所得者為限，
    苟無所得或尚未取得者，自無從為沒收追繳之諭知（最高法
    院九十九年度台上字第二九三四號判決意旨參酌）。經查本
    案被告各次販賣第一級毒品之所得，雖未據扣案，仍屬被告
    所有因犯罪所得之財物，亦應依毒品危害防制條例第十九條
    第一項規定，於其所犯各次販賣毒品罪刑下宣告沒收，並諭
    知如全部或一部不能沒收時，以其財產抵償之。至於被告所
    為之附表編號２３所示犯行，其與證人陳文昌所約定之買賣
    價金雖為一千元，但被告實際上僅取得七百元，尚有三百元
    價金並未收取，此情業經證人陳文昌證述在卷。故就附表編
    號２３所示之犯行部分，僅能就被告之實際犯罪所得七百元
    為沒收（如全部或一部不能沒收時，以其財產抵償之）之宣
    告，附此敘明。
五、查獲之第一級毒品，不問屬於犯人與否，均沒收銷燬之，為
    毒品危害防制條例第十八條前段所明定。故法院為被告有罪
    之科刑判決，經查獲之第一級毒品，與所認定被告犯罪事實
    ，倘全然無關，自不得於有罪判決之主刑下宣告沒收銷燬之
    ；若非全然無關，即應於有罪判決之主刑下宣告沒收銷燬之
    （最高法院九十八年度台上字第六四○五號判決意旨參酌）
    。經查，本案經警查扣之十四包第一級毒品海洛因（毛重共
    計七．三公克），業經被告於偵、審中均供稱是購入供己施
    用。臺灣彰化地方法院九十九年度訴字第一六二八號刑事確
    定判決，亦認定上開十四包第一級毒品海洛因係被告供已施
    用之毒品，並於該案宣告沒收銷燬確定。本院審酌被告之附
    表所示販賣第一級毒品犯行，最後一次之犯罪時間是九十九
    年九月十日（即附表編號２１所示犯行），而被告於警詢時
    供稱其購入上開十四包第一級毒品海洛因之時間係在九十九
    年九月十二日（見北斗分局警卷第二頁），及被告供承其於
    九十九年九月十五日被警查獲當日，在被警查獲之前亦有施
    用第一級毒品海洛因乙情，亦經臺灣彰化地方法院九十九年
    度訴字第一六二八號刑事確定判決審認無誤並為論罪科刑之
    判決，以及公訴人亦未指訴被告係為販賣營利而販入此十四
    包第一級毒品海洛因等情，認本案經警查扣之十四包第一級
    毒品海洛因與本案被告之販賣第一級毒品犯罪事實尚屬無關
    ，爰不在本案再為沒收銷燬之宣告。此外，扣案之0000
    000000門號ＳＩＭ卡及手機一支，既無證據足以認定
    與本案被告之犯罪有關，自無從宣告沒收。
肆、原判決以被告之附表所示二十八次販賣第一級毒品犯行，其
    犯罪事證已甚明確而堪認定，乃審酌被告之品行，及其為貪
    圖一己私利，無視於毒品對於國民健康之戕害及國家對於杜
    絕毒品犯罪之禁令，販賣第一級毒品，致使一般施用毒品者
    ，沉迷於毒癮而無法自拔，直接戕害國民身體健康，間接危
    害社會治安，並造成毒品之泛濫，以及其販賣毒品之數量非
    鉅，所交付之對象僅有附表所示之盧萬華等八人，所獲得之
    利益有限，兼衡酌被告智識程度、生活狀況，暨其已於原審
    法院審理時坦承全部犯行等一切犯罪情狀，並依據刑事訴訟
    法第二百九十九條第一項前段、毒品危害防制條例第四條第
    一項、第十九條第一項，刑法第十一條、第五十九條等規定
    ，就被告所犯各罪，量處各如附表編號１至２８所示之刑（
    含主刑及從刑），其認事用法並無不合，量刑亦無不當。被
    告以其本身有重大疾病，上訴指摘原審判決量刑過重，其上
    訴核無理由，應予駁回。又本案原審判決就被告所犯各罪之
    量刑雖無不當，但被告共犯販賣第一級毒品二十八罪，每罪
    之宣告刑均為有期徒刑十五年二月，詎原判決就此二十八罪
    所定之應執行刑僅為有期徒刑十五年六月，明顯不符罪刑相
    當原則，此亦是公訴人上訴意旨所指摘之事項，應認檢察官
    之上訴為有理由，爰由本院將原判決關於定應執行刑部分，
    予撤銷，並審酌被告之上開犯罪情狀，改定其應執行刑如主
    文第三項所示。
伍、據上論斷，應依刑事訴訟法第三百六十八條、第三百六十九
    條第一項前段、第三百六十四條、第二百九十九條第一項前
    段、刑法第十一條、第五十一條第五款、第九款，判決如主
    文。
本案經檢察官林惠到庭執行職務。
中    華    民    國   100    年    6     月    22    日
            刑事第三庭    審判長法  官  王  增  瑜
                                法  官  曾  佩  琦
                                法  官  廖  柏  基
以上正本證明與原本無異。
如不服本判決應於收受送達後十日內向本院提出上訴書狀，其未
敘述上訴之理由者，並得於提起上訴後十日內向本院補提理由書
（均須按他造當事人之人數附繕本）「切勿逕送上級法院」。
                                書記官  陳  妙  瑋
中    華    民    國   100    年    6     月    22    日
附表
┌───┬──────────────┬─────────┐
│ 編號 │ 犯罪事實                   │所處罪刑          │
├───┼──────────────┼─────────┤
│1     │張有信於民國99年8月20日19時5│張有信販賣第一級毒│
│      │2分許，持0000000000號電話門 │品，處有期徒刑拾伍│
│      │號，與盧萬華所持用之00000000│年貳月，扣案搭配門│
│      │20號電話門號通話，聯繫買賣毒│號00000000│
│      │品之事宜，嗣於通話結束後約10│五四號行動電話壹支│
│      │分鐘，張有信在彰化縣田尾鄉正│（含SIM卡壹張）沒 │
│      │義村光復路3段183號住處，以當│收；未扣案販賣第一│
│      │場收受現金新臺幣（下同）1千 │級毒品所得新臺幣壹│
│      │元之方式，販賣第一級毒品海洛│仟元沒收，如全部或│
│      │因1包予盧萬華1次。          │一部不能沒收時，以│
│      │                            │其財產抵償之。    │
├───┼──────────────┼─────────┤
│2     │張有信於99年8月24日9時52分許│張有信販賣第一級毒│
│      │、9時58分許、10時2分許及10時│品，處有期徒刑拾伍│
│      │12分許，持0000000000號電話門│年貳月，扣案搭配門│
│      │號，與盧萬華所持用之00000000│號00000000│
│      │20號電話門號通話，聯繫買賣毒│五四號行動電話壹支│
│      │品之事宜，嗣於通話結束後約5 │（含SIM卡壹張）沒 │
│      │分鐘，張有信在彰化縣北斗鎮果│收；未扣案販賣第一│
│      │菜市場旁，以當場收受現金1千 │級毒品所得新臺幣壹│
│      │元之方式，販賣第一級毒品海洛│仟元沒收，如全部或│
│      │因1包予盧萬華1次。          │一部不能沒收時，以│
│      │                            │其財產抵償之。    │
├───┼──────────────┼─────────┤
│3     │張有信於99年9月1日20時13分許│張有信販賣第一級毒│
│      │，持0000000000號電話門號，與│品，處有期徒刑拾伍│
│      │盧萬華所持用之0000000000號電│年貳月，扣案搭配門│
│      │話門號通話，聯繫買賣毒品之事│號00000000│
│      │宜，嗣於通話結束後約10分鐘，│五四號行動電話壹支│
│      │張有信在田尾鄉○○村○○路3 │（含SIM卡壹張）沒 │
│      │段183號住處，以當場收受現金1│收；未扣案販賣第一│
│      │千元之方式，販賣第一級毒品海│級毒品所得新臺幣壹│
│      │洛因1包予盧萬華1次。        │仟元沒收，如全部或│
│      │                            │一部不能沒收時，以│
│      │                            │其財產抵償之。    │
├───┼──────────────┼─────────┤
│4     │張有信於99年8月21日6時10分許│張有信販賣第一級毒│
│      │，持0000000000號電話門號，與│品，處有期徒刑拾伍│
│      │莊榮坤所持用之0000000000號電│年貳月，扣案搭配門│
│      │話門號通話，聯繫買賣毒品之事│號00000000│
│      │宜，嗣於通話結束後約5分鐘， │五四號行動電話壹支│
│      │張有信在田尾鄉○○村○○路3 │（含SIM卡壹張）沒 │
│      │段183號住處門口，以當場收受 │收；未扣案販賣第一│
│      │現金5百元之方式，販賣第一級 │級毒品所得新臺幣伍│
│      │毒品海洛因1包予莊榮坤1次。  │佰元沒收，如全部或│
│      │                            │一部不能沒收時，以│
│      │                            │其財產抵償之。    │
├───┼──────────────┼─────────┤
│5     │張有信於99年8月22日8時5分許 │張有信販賣第一級毒│
│      │，持0000000000號電話門號，與│品，處有期徒刑拾伍│
│      │莊榮坤所持用之0000000000號電│年貳月，扣案搭配門│
│      │話門號通話，聯繫買賣毒品之事│號00000000│
│      │宜，嗣於通話結束後約5分鐘， │五四號行動電話壹支│
│      │張有信在田尾鄉○○村○○路3 │（含SIM卡壹張）沒 │
│      │段183號住處門口，以當場收受 │收；未扣案販賣第一│
│      │現金5百元之方式，販賣第一級 │級毒品所得新臺幣伍│
│      │毒品海洛因1包予莊榮坤1次。  │佰元沒收，如全部或│
│      │                            │一部不能沒收時，以│
│      │                            │其財產抵償之。    │
├───┼──────────────┼─────────┤
│6     │張有信於99年8月23日6時6分許 │張有信販賣第一級毒│
│      │，持0000000000號電話門號，與│品，處有期徒刑拾伍│
│      │莊榮坤所持用之0000000000號電│年貳月，扣案搭配門│
│      │話門號通話，聯繫買賣毒品之事│號00000000│
│      │宜，嗣於通話結束後約5分鐘， │五四號行動電話壹支│
│      │張有信在田尾鄉○○村○○路3 │（含SIM卡壹張）沒 │
│      │段183號住處門口，以當場收受 │收；未扣案販賣第一│
│      │現金5百元之方式，販賣第一級 │級毒品所得新臺幣伍│
│      │毒品海洛因1包予莊榮坤1次。  │佰元沒收，如全部或│
│      │                            │一部不能沒收時，以│
│      │                            │其財產抵償之。    │
├───┼──────────────┼─────────┤
│7     │張有信於99年8月24日13時1分許│張有信販賣第一級毒│
│      │及13時2分許，持0000000000號 │品，處有期徒刑拾伍│
│      │電話門號，與莊榮坤所持用之09│年貳月，扣案搭配門│
│      │00000000號電話門號通話，聯繫│號00000000│
│      │買賣毒品之事宜，嗣於同日13時│五四號行動電話壹支│
│      │10分許，張有信在田尾鄉正義村│（含SIM卡壹張）沒 │
│      │光復路3段183號住處門口，以賒│收；未扣案販賣第一│
│      │欠現金5百元之方式，販賣第一 │級毒品所得新臺幣伍│
│      │級毒品海洛因1包予莊榮坤1 次 │佰元沒收，如全部或│
│      │。後莊榮坤於同日17時7分許， │一部不能沒收時，以│
│      │以前揭電話聯絡張有信，再於通│其財產抵償之。    │
│      │話結束後約5分鐘，至張有信前 │                  │
│      │址住處，將賒欠之5百元交付張 │                  │
│      │有信。                      │                  │
├───┼──────────────┼─────────┤
│8     │張有信於99年8月26日14時58分 │張有信販賣第一級毒│
│      │許，持0000000000號電話門號，│品，處有期徒刑拾伍│
│      │與莊榮坤所持用之0000000000號│年貳月，扣案搭配門│
│      │電話門號通話，聯繫買賣毒品之│號00000000│
│      │事宜，嗣於通話結束後約15分鐘│五四號行動電話壹支│
│      │，張有信在田尾鄉○○村○○路│（含SIM卡壹張）沒 │
│      │3段183號住處門口，以賒欠現金│收；未扣案販賣第一│
│      │5百元之方式，販賣第一級毒品 │級毒品所得新臺幣伍│
│      │海洛因1包予莊榮坤1次。後莊榮│佰元沒收，如全部或│
│      │坤於翌日7時許，至張有信前址 │一部不能沒收時，以│
│      │住處，將賒欠之5百元交付張有 │其財產抵償之。    │
│      │信。                        │                  │
├───┼──────────────┼─────────┤
│9     │張有信於99年8月28日12時24分 │張有信販賣第一級毒│
│      │許及12時33分許，持0000000000│品，處有期徒刑拾伍│
│      │號電話門號，與莊榮坤所持用之│年貳月，扣案搭配門│
│      │0000000000號電話門號通話，聯│號00000000│
│      │繫買賣毒品之事宜，嗣於通話結│五四號行動電話壹支│
│      │束後約10分鐘，張有信在田尾鄉│（含SIM卡壹張）沒 │
│      │正義村光復路3段183號住處門口│收；未扣案販賣第一│
│      │，以當場收受現金5百元之方式 │級毒品所得新臺幣伍│
│      │，販賣第一級毒品海洛因1包予 │佰元沒收，如全部或│
│      │莊榮坤1次。                 │一部不能沒收時，以│
│      │                            │其財產抵償之。    │
├───┼──────────────┼─────────┤
│10    │張有信於99年9月1日7時39分許 │張有信販賣第一級毒│
│      │，持0000000000號電話門號，與│品，處有期徒刑拾伍│
│      │莊榮坤所持用之0000000000號電│年貳月，扣案搭配門│
│      │話門號通話，聯繫買賣毒品之事│號00000000│
│      │宜，嗣於通話結束後約3分鐘， │五四號行動電話壹支│
│      │張有信在田尾鄉○○村○○路3 │（含SIM卡壹張）沒 │
│      │段183號住處門口，以當場收受 │收；未扣案販賣第一│
│      │現金5百元之方式，販賣第一級 │級毒品所得新臺幣伍│
│      │毒品海洛因1包予莊榮坤1次。  │佰元沒收，如全部或│
│      │                            │一部不能沒收時，以│
│      │                            │其財產抵償之。    │
├───┼──────────────┼─────────┤
│11    │張有信於99年8月29日10時3分許│張有信販賣第一級毒│
│      │，持0000000000號電話門號，與│品，處有期徒刑拾伍│
│      │謝銘嘉所使用之000000000號公 │年貳月，扣案搭配門│
│      │共電話門號通話，聯繫買賣毒品│號00000000│
│      │之事宜，嗣於通話結束後約3分 │五四號行動電話壹支│
│      │鐘，張有信在田尾鄉○○路與庄│（含SIM卡壹張）沒 │
│      │頭巷交岔路口附近，以當場收受│收；未扣案販賣第一│
│      │現金5百元之方式，販賣第一級 │級毒品所得新臺幣伍│
│      │毒品海洛因1包予謝銘嘉1次。  │佰元沒收，如全部或│
│      │                            │一部不能沒收時，以│
│      │                            │其財產抵償之。    │
├───┼──────────────┼─────────┤
│12    │張有信於99年9月3日20時6分許 │張有信販賣第一級毒│
│      │，持0000000000號電話門號，與│品，處有期徒刑拾伍│
│      │謝銘嘉所使用之000000000號公 │年貳月，扣案搭配門│
│      │共電話門號通話，聯繫買賣毒品│號00000000│
│      │之事宜，嗣於通話結束後數分鐘│五四號行動電話壹支│
│      │，張有信在田尾鄉○○路與庄頭│（含SIM卡壹張）沒 │
│      │巷交岔路口附近，以當場收受現│收；未扣案販賣第一│
│      │金1千元之方式，販賣第一級毒 │級毒品所得新臺幣壹│
│      │品海洛因2包予謝銘嘉1次。    │仟元收，如全部或一│
│      │                            │不能沒收時，以其財│
│      │                            │產抵償之。        │
├───┼──────────────┼─────────┤
│13    │張有信於99年9月4日6時30分許 │張有信販賣第一級毒│
│      │，持0000000000號電話門號，與│品，處有期徒刑拾伍│
│      │謝銘嘉所持用之000000000號電 │年貳月，扣案搭配門│
│      │話門號通話，聯繫買賣毒品之事│號00000000│
│      │宜，嗣於通話結束後約8分鐘， │五四號行動電話壹支│
│      │張有信在田尾鄉○○路與庄頭巷│（含SIM卡壹張）沒 │
│      │交岔路口附近，以當場收受現金│收；未扣案販賣第一│
│      │1千元之方式，販賣第一級毒品 │級毒品所得新臺幣壹│
│      │海洛因2包予謝銘嘉1次。      │仟元沒收，如全部或│
│      │                            │一部不能沒收時，以│
│      │                            │其財產抵償之。    │
├───┼──────────────┼─────────┤
│14    │張有信於99年8月21日12時1分許│張有信販賣第一級毒│
│      │，持0000000000號電話門號，與│品，處有期徒刑拾伍│
│      │胡景章所持用之000000000號電 │年貳月，扣案搭配門│
│      │話門號通話，聯繫買賣毒品之事│號00000000│
│      │宜，嗣於同日14時10分許，張有│五四號行動電話壹支│
│      │信在田尾鄉○○村○○路3段183│（含SIM卡壹張）沒 │
│      │號住處，以當場收受現金5百元 │收；未扣案販賣第一│
│      │之方式，販賣第一級毒品海洛因│級毒品所得新臺幣伍│
│      │1包予胡景章1次。            │佰元沒收，如全部或│
│      │                            │一部不能沒收時，以│
│      │                            │其財產抵償之。    │
├───┼──────────────┼─────────┤
│15    │張有信於99年8月26日13時13分 │張有信販賣第一級毒│
│      │許，持0000000000號電話門號，│品，處有期徒刑拾伍│
│      │與胡景章所持用之000000000號 │年貳月，扣案搭配門│
│      │電話門號通話，聯繫買賣毒品之│號00000000│
│      │事宜，嗣於同日15時許，張有信│五四號行動電話壹支│
│      │在田尾鄉○○村○○路3段183號│（含SIM卡壹張）沒 │
│      │住處，以當場收受現金5百元之 │收；未扣案販賣第一│
│      │方式，販賣第一級毒品海洛因1 │級毒品所得新臺幣伍│
│      │包予胡景章1次。             │佰元沒收，如全部或│
│      │                            │一部不能沒收時，以│
│      │                            │其財產抵償之。    │
├───┼──────────────┼─────────┤
│16    │張有信於99年8月30日19時47分 │張有信販賣第一級毒│
│      │許，持0000000000號電話門號，│品，處有期徒刑拾伍│
│      │與胡景章所持用之000000000號 │年貳月，扣案搭配門│
│      │電話門號通話，聯繫買賣毒品之│號00000000│
│      │事宜，嗣於同日通話結束後，張│五四號行動電話壹支│
│      │有信在田尾鄉○○村○○路3段 │（含SIM卡壹張）沒 │
│      │183號住處，以當場收受現金5百│收；未扣案販賣第一│
│      │元之方式，販賣第一級毒品海洛│級毒品所得新臺幣伍│
│      │因1包予胡景章1次。          │佰元沒收，如全部或│
│      │                            │一部不能沒收時，以│
│      │                            │其財產抵償之。    │
├───┼──────────────┼─────────┤
│17    │張有信於99年8月24日19時12分 │張有信販賣第一級毒│
│      │許及19時47分許，持0000000000│品，處有期徒刑拾伍│
│      │號電話門號，與陳姿賢所持用之│年貳月，扣案搭配門│
│      │0000000000號電話門號通話，聯│號00000000│
│      │繫買賣毒品之事宜，嗣於通話結│五四號行動電話壹支│
│      │束後約5分鐘，張有信在田尾鄉 │（含SIM卡壹張）沒 │
│      │正義村光復路3段183號住處，以│收；未扣案販賣第一│
│      │當場收受現金5百元之方式，販 │級毒品所得新臺幣伍│
│      │賣第一級毒品海洛因1包予陳姿 │佰元沒收，如全部或│
│      │賢1次。                     │一部不能沒收時，以│
│      │                            │其財產抵償之。    │
├───┼──────────────┼─────────┤
│18    │張有信於99年8月31日20時37分 │張有信販賣第一級毒│
│      │許，持0000000000號電話門號，│品，處有期徒刑拾伍│
│      │與陳姿賢所持用之0000000000號│年貳月，扣案搭配門│
│      │電話門號通話，聯繫買賣毒品之│號00000000│
│      │事宜，嗣於通話結束後約30分鐘│五四號行動電話壹支│
│      │，張有信在田尾鄉○○村○○路│（含SIM卡壹張）沒 │
│      │3段183號住處，以當場收受現金│收；未扣案販賣第一│
│      │5百元之方式，販賣第一級毒品 │級毒品所得新臺幣伍│
│      │海洛因1包予陳姿賢1次。      │佰元沒收，如全部或│
│      │                            │一部不能沒收時，以│
│      │                            │其財產抵償之。    │
├───┼──────────────┼─────────┤
│19    │張有信於99年9月1日13時44分許│張有信販賣第一級毒│
│      │，持0000000000號電話門號，與│品，處有期徒刑拾伍│
│      │陳姿賢所持用之0000000000號電│年貳月，扣案搭配門│
│      │話門號通話，聯繫買賣毒品之事│號00000000│
│      │宜，嗣於通話結束後約20分鐘，│五四號行動電話壹支│
│      │張有信在田尾鄉○○村○○路3 │（含SIM卡壹張）沒 │
│      │段183號住處門口，以賒欠現金 │收；未扣案販賣第一│
│      │5百元之方式，販賣第一級毒品 │級毒品所得新臺幣伍│
│      │海洛因1包予陳姿賢1次。後陳姿│佰元沒收，如全部或│
│      │賢於99年9月3日13時51分許，以│一部不能沒收時，以│
│      │前揭電話聯絡張有信，再於通話│其財產抵償之。    │
│      │結束後，至張有信前址住處，將│                  │
│      │賒欠之5百元交付張有信。     │                  │
├───┼──────────────┼─────────┤
│20    │張有信於99年9月6日06時47分許│張有信販賣第一級毒│
│      │，持0000000000號電話門號，與│品，處有期徒刑拾伍│
│      │陳姿賢所持用之0000000000號電│年貳月，扣案搭配門│
│      │話門號通話，聯繫買賣毒品之事│號00000000│
│      │宜，嗣於同日07時許，張有信在│五四號行動電話壹支│
│      │田尾鄉○○村○○路○段183號住│（含SIM卡壹張）沒 │
│      │處，以當場收受現金5百元之方 │收；未扣案販賣第一│
│      │式，販賣第一級毒品海洛因1 包│級毒品所得新臺幣伍│
│      │予陳姿賢1次。               │佰元沒收，如全部或│
│      │                            │一部不能沒收時，以│
│      │                            │其財產抵償之。    │
├───┼──────────────┼─────────┤
│21    │張有信於99年9月10日6時2分許 │張有信販賣第一級毒│
│      │，持0000000000號電話門號，與│品，處有期徒刑拾伍│
│      │陳姿賢之男友周賜和持用之0976│年貳月，扣案搭配門│
│      │202547號電話門號通話，聯繫買│號00000000│
│      │賣毒品之事宜，嗣於通話結束後│五四號行動電話壹支│
│      │約20分鐘，張有信在田尾鄉正義│（含SIM卡壹張）沒 │
│      │村光復路3段183號住處，以當場│收；未扣案販賣第一│
│      │收受現金5百元之方式，販賣第 │級毒品所得新臺幣伍│
│      │一級毒品海洛因1包予周賜和1次│佰元沒收，如全部或│
│      │（起訴書誤載為販賣第一級毒品│一部不能沒收時，以│
│      │海洛因1包予陳姿賢及周賜和1次│其財產抵償之。    │
│      │，業經原審公訴檢察場當庭更正│                  │
│      │）。                        │                  │
├───┼──────────────┼─────────┤
│22    │張有信於99年8月30日19時43分 │張有信販賣第一級毒│
│      │許，持0000000000號電話門號，│品，處有期徒刑拾伍│
│      │與陳文昌所持用之000000000號 │年貳月，扣案搭配門│
│      │電話門號通話，聯繫買賣毒品之│號00000000│
│      │事宜，嗣於通話結束後約30分鐘│五四號行動電話壹支│
│      │，張有信在田尾鄉○○○○○路│（含SIM卡壹張）沒 │
│      │旁，以當場收受現金1千元之方 │收；未扣案販賣第一│
│      │式，販賣第一級毒品海洛因1包 │級毒品所得新臺幣壹│
│      │予陳文昌1次。               │仟元沒收，如全部或│
│      │                            │一部不能沒收時，以│
│      │                            │其財產抵償之。    │
├───┼──────────────┼─────────┤
│23    │張有信於99年9月1日10時54分許│張有信販賣第一級毒│
│      │，持0000000000號電話門號，與│品，處有期徒刑拾伍│
│      │陳文昌所持用之000000000號電 │年貳月，扣案搭配門│
│      │話門號通話，聯繫買賣毒品之事│號00000000│
│      │宜，嗣於通話結束後約30分鐘，│五四號行動電話壹支│
│      │張有信在田尾鄉○○○○○路旁│（含SIM卡壹張）沒 │
│      │，以1千元代價販賣第一級毒品 │收；未扣案販賣第一│
│      │海洛因1包予陳文昌1次，惟陳文│級毒品所得新臺幣柒│
│      │昌只支付700元予張有信，尚賒 │佰元沒收，如全部或│
│      │欠300元未支付。             │一部不能沒收時，以│
│      │                            │其財產抵償之。    │
├───┼──────────────┼─────────┤
│24    │張有信於99年9月2日16時4分許 │張有信販賣第一級毒│
│      │，持0000000000號電話門號，與│品，處有期徒刑拾伍│
│      │陳文昌所持用之000000000號電 │年貳月，扣案搭配門│
│      │話門號通話，聯繫買賣毒品之事│號00000000│
│      │宜，嗣於通話結束後約3分鐘， │五四號行動電話壹支│
│      │張有信在田尾鄉○○○○○路旁│（含SIM卡壹張）沒 │
│      │，以當場收受現金1千元之方式 │收；未扣案販賣第一│
│      │，販賣第一級毒品海洛因1包予 │級毒品所得新臺幣壹│
│      │ 陳文昌1次。                │仟元沒收，如全部或│
│      │                            │一部不能沒收時，以│
│      │                            │其財產抵償之。    │
├───┼──────────────┼─────────┤
│25    │張有信於99年9月3日20時8分許 │張有信販賣第一級毒│
│      │，持0000000000號電話門號，與│品，處有期徒刑拾伍│
│      │陳文昌所持用之000000000號電 │年貳月，扣案搭配門│
│      │話門號通話，聯繫買賣毒品之事│號00000000│
│      │宜，嗣於通話結束後約3分鐘， │五四號行動電話壹支│
│      │張有信在田尾鄉○○○○○路旁│（含SIM卡壹張）沒 │
│      │，以當場收受現金1千元之方式 │收；未扣案販賣第一│
│      │，販賣第一級毒品海洛因1包予 │級毒品所得新臺幣壹│
│      │陳文昌1次。                 │仟元沒收，如全部或│
│      │                            │一部不能沒收時，以│
│      │                            │其財產抵償之。    │
├───┼──────────────┼─────────┤
│26    │張有信於99年9月3日9時40分許 │張有信販賣第一級毒│
│      │，持0000000000號電話門號，與│品，處有期徒刑拾伍│
│      │黃彥豪所持用之0000000000號電│年貳月，扣案搭配門│
│      │話門號通話，聯繫買賣毒品之事│號00000000│
│      │宜，嗣於通話結束後約20分鐘，│五四號行動電話壹支│
│      │張有信在彰化縣田尾鄉○○路旁│（含SIM卡壹張）沒 │
│      │，以當場收受現金5百元之方式 │收；未扣案販賣第一│
│      │，販賣第一級毒品海洛因1包予 │級毒品所得新臺幣伍│
│      │黃彥豪1次。                 │佰元沒收，如全部或│
│      │                            │一部不能沒收時，以│
│      │                            │其財產抵償之。    │
├───┼──────────────┼─────────┤
│27    │張有信於99年9月8日12時54分許│張有信販賣第一級毒│
│      │，持0000000000號電話門號，與│品，處有期徒刑拾伍│
│      │黃彥豪所持用之0000000000號電│年貳月，扣案搭配門│
│      │話門號通話，聯繫買賣毒品之事│號00000000│
│      │宜，嗣於同日13時許，張有信在│五四號行動電話壹支│
│      │田尾鄉○○路旁，以當場收受現│（含SIM卡壹張）沒 │
│      │金5百元之方式，販賣第一級毒 │收；未扣案販賣第一│
│      │品海洛因1包予黃彥豪1次。    │級毒品所得新臺幣伍│
│      │                            │佰元沒收，如全部或│
│      │                            │一部不能沒收時，以│
│      │                            │其財產抵償之。    │
├───┼──────────────┼─────────┤
│28    │張有信於99年9月9日12時50分許│張有信販賣第一級毒│
│      │，持0000000000號電話門號，與│品，處有期徒刑拾伍│
│      │黃彥豪所持用之0000000000號電│年貳月，扣案搭配門│
│      │話門號通話，聯繫買賣毒品之事│號00000000│
│      │宜，嗣於同日13時許，張有信在│五四號行動電話壹支│
│      │田尾鄉○○路旁，以當場收受現│（含SIM卡壹張）沒 │
│      │金5百元之方式，販賣第一級毒 │收；未扣案販賣第一│
│      │品海洛因1包予黃彥豪1次。    │級毒品所得，新臺幣│
│      │                            │伍佰元沒收，如全部│
│      │                            │或一部不能沒收時，│
│      │                            │以其財產抵償之。  │
└───┴──────────────┴─────────┘
附錄所犯法條
毒品危害防制條例第四條第一項：
製造、運輸、販賣第一級毒品者，處死刑或無期徒刑；處無期徒
刑者，得併科新臺幣二千萬元以下罰金。